臺灣臺中地方法院交通事件裁定　　　　　　　　　　九十四年度交聲字第一四號
　　原處分機關　　交通部公路總局台中區監理所
　　異議人即
　　受處分人　　　甲○○○
右列受處分人因違反道路交通管理處罰條例案件，對於交通部公路總局台中區監理所
民國九十四年一月十三日所為之裁決（中監違字第裁六○─ＨＢ0000000號裁
決書），聲明異議，本院裁定如左：
    主  文
原處分撤銷。
甲○○○不罰。
    理  由
一、原處分機關略以：受處分人甲○○○，於九十三年十一月十一日十五時四十分許
    ，所有之車號ＳＯＢ─七二五號輕機車，在台中縣龍井鄉○○路四十三號處，因
    ：報廢登記之汽車仍行駛公路之違規事實，經台中縣警察局烏日分局員警當場攔
    檢舉發，受處分人未依限期到案申訴，經向原舉發機關查證違規屬實，該所遂於
    九十四年一月十三日以中監違字第裁六○─ＨＢ0000000號裁決書，裁處
    受處分人違反道路交通管理處罰條例第十二條第一項第十款、第二項之規定，處
    罰鍰新台幣一萬零八百元整，並沒入車輛，逾期則依違反道路交通管理事件統一
    裁罰標準表及裁決書處罰主文裁處，於法並無不合等語。
二、本件受處分人甲○○○則以：機車於前已報廢，因工作忙碌沒去處理，該日小兒
    李嘉慶剛好休息，就牽去環保收集處處理，誰知油箱還有一點油，就用騎的前往
    （因小兒不知），恰巧巡邏員警經過，就這樣在巷口附近被查，爰聲明異議云云
    。
三、查本件受處分人甲○○○，其所有之車號ＳＯＢ─七二五號輕機車，於上開時、
    地，因報廢登記之汽車仍行駛公路之違規事實，固有舉發之違規通知單與裁決書
    在卷可稽，惟受處分人以上開情詞置辯。經查：依據原舉發機關之執勤員警即證
    人楊榮輝於九十四年三月七日在本院結證稱：「（本件之舉發經過情形如何？）
    答：我們那天從中沙路由北往南查詢，查到他的，查到車籍報廢，他也有向我表
    示車子已報廢了，他並未告訴我要去那裡，他說的地方是中沙路的一個資源回收
    地點，是私人的，離我們查詢地點不遠」、「（如果他是真的要去報廢，你們還
    會開罰單？）答：這樣就不會，但他並未說要拿去賣」等語。再者，該車之駕駛
    人即證人李嘉慶亦於本院證稱：「是我媽媽叫我拿去賣的，在我家中告訴我要拿
    去賣的，我沒有騎過，因為不能騎動，常有壞掉的情形，所以就不要了，十幾年
    的車子了」等語。該車駕駛人既聽從所有人要求，將該車騎去其家附近之資源回
    收店予以出賣，且經舉發之員警於該資源回收地點附近查獲該件違規，是受處分
    人辯稱其係要求其子前往該處出賣予古物店，致有本件駕駛報廢登記車輛行駛之
    情形，可以採信，足見受處分人並無何故意或過失可言。本案復查無其他積極證
    據足以證明受處分人確於前揭時、地有違規之事實。從而，本件是否符合本條例
    第十二條第十款之適用，即應再予詳查。原處分機關遽以裁罰，即有未洽，是原
    處分應予撤銷，並為不罰之諭知。
四、據上論斷，應依道路交通管理處罰條例第八十七條、道路交通案件處理辦法第二
    十條，裁定如主文。
中      華      民      國    九十四    年      三      月    三十一    日
                                      臺灣臺中地方法院交通法庭
                                          法  官    許  金  樹
右正本證明與原本無異。
如不服本裁定應於送達後五日內向本院提出抗告狀。
  書記官
中      華      民      國    九十四    年      四      月       一     日
